

### CONTACTO

- +506-6172-7742
- ☑ aaron20770@gmail.com
- Tacares, Grecia, Alajuela
- https://www.linkedin.com/in/aaron-gutierrez-8371b6327/

## EDUCACIÓN

2003 - 2009 ESCUELA EDUARDO JOSE PINTO HERNANDÉZ

• Educación General Básica (EGB)

2010 - 2015 LICEO DEPORTIVO DE GRECIA.

• Educación General Básica (EGB)

2021 - 2021 INSTITUTO JIMÉNEZ

• Excel básico e intermedio

2021 - 2021

**INSTITUTO DE ALAJUELA** 

 Conclusión de bachillerato por madurez

2021 - (Actualidad)
UNIVERSIDAD LATINA

• Ingeniería en Sistemas | 60%

#### LANGUAGES

Español: NativoInglés: Nivel básico

# **AARON**

# GUTIERREZ MORALES

### DESARROLLADOR

#### **PERFIL**

Soy estudiante de Ingeniería en Sistemas, apasionado por la tecnología y especializado en desarrollo de software y resolución de problemas técnicos. Me destaco por mi honestidad, responsabilidad y trabajo en equipo, con el objetivo de crecer como desarrollador backend y, a futuro, full-stack, aportando soluciones eficientes en el ámbito tecnológico.

#### **EXPERIENCIA LABORAL**

#### Polymer S.A

2016 - 2018

50 años de producción de empaques plásticos.

- Ayudante de bodega.
- Ubicación y almacenamiento en el flujo de materiales.
- Operador de equipos especiales (D3).
- Controlador de piso (SFC).
- Gestión, movimiento de materiales físicos y digitales para maquinas
- extrusoras y de imprenta.

**Samtec INC.** 2018 - 2023

Es una empresa fabricante de industria electrónica.

- Coordinación de recepción de materiales y gestión del flujo mediante sistemas internos.
- Soporte en la operación y mantenimiento de bases de datos de inventario y pedidos.
- Optimización de inventarios y procesos logísticos con herramientas ERP personalizadas.

#### **Smaky Digital.**

Enero 2024 - (Actualidad)

Desarrollo de Software, Servicios de TI, Marketing Digital e Inteligencia Artificial.

- Desarrollo y Mantenimiento de Aplicaciones Web.
- Desarrollo de APIs y Gestión de Bases de Datos.
- Creación de Landing Pages.
- Experiencia en E-commerce y WordPress.
- Uso de Herramientas de Desarrollo.
- Resolución de Problemas y Gestión de Proyectos

## HABILIDADES TÉCNICAS:

- Lenguajes de Programación: C#, JavaScript, Python, HTML, CSS.
- Frameworks y Librerías: ASP.NET,
   React, Node.js.
- Bases de Datos: SQL Server, MySQL.
- Control de Versiones: Git (GitHub, GitLab).
- Metodologías: Scrum, Agile, DevOps.

## HERRAMIENTAS Y SOFTWARE

- Manejo de SAP
- Herramientas de Microsoft (Word, Excel, PowerPoint).
- Linux básico.
- Postman.
- Visual Studio 2022.
- JIRA.